【裁判字號】    89,易,2968
【裁判日期】    890927
【裁判案由】    毒品危害防制條例
【裁判全文】
台灣台中地方法院刑事判決                        八十九年度易字第二九六八號
    公  訴  人  台灣台中地方法院檢察署檢察官
    被      告  甲○○
右列被告因毒品危害防制條例案件，經檢察官提起公訴（八十九年度毒偵字第五三五
六號），本院判決如左：
    主  文
甲○○施用第二級毒品，處有期徒刑陸月，如易科罰金，以參佰元折算壹日。
    事  實
一、甲○○前因施用第二級毒品安非他命案件，先後經本院二次裁定送觀察勒戒處所
    觀察、勒戒後，均認無繼續施用毒品之傾向，由臺灣臺中地方法院檢察署檢察官
    各於八十八年六月十七日、八十八年十月十四日，分別以八十八年度偵字第一三
    五六五號及八十八年度毒偵字第一○○三號為不起訴處分確定。其後復因三犯施
    用毒品案件，經台灣台中地法院檢察署檢察官聲請本院裁定強制戒治並聲請簡易
    判決處刑，而於八十九年三月二十七日經本院以八十九年度沙簡字第一二九號判
    處有期徒刑六月（於同年四月二十二日確定），並於八十九年四月五日以八十九
    年度毒聲字第二０七０號裁定停止戒治，所餘戒治期間，付保護管束，詎甲○○
    於保護管束期間，又於八十九年七月十二日中午十二時許，在台中縣烏日鄉○○
    村○○路○段三四三巷一三號居處，將第二級毒品安非他命置放於玻璃管內，其
    下以火點燃吸取煙霧之方式，施用第二級毒品安非他命一次，嗣於八十九年七月
    十二日經通知採尿送驗後，呈有甲基安非他命陽性反應，始知悉上情。甲○○因
    違反保護管束應遵守事項情節重大，經本院於八十九年八月十四日以八十九年度
    毒聲字第四八九０號裁定撤銷停止戒治，並就所餘執行期間，再令入戒治處所施
    以強制戒治。
二、案經臺灣臺中地方法院檢察署檢察官自動檢舉偵查起訴。
    理  由
一、右揭事實，業經被告甲○○於偵審時自白不諱，並有不起訴處分書二份及財團法
    人生物技術開發中心濫用藥物檢驗認證實驗室尿液檢驗報告、台灣台中地方法院
    檢察署檢察官聲請簡易判決處刑書、本院八十九年沙簡字第一二九號刑事簡易判
    決書、本院八十九年度毒聲字第二０七０號刑事裁定、本院八十九年度毒聲字第
    四八九０號刑事裁定、台灣台中地方法院檢察署刑案資料查註紀錄表等各一份附
    卷可稽。本件事證已臻明確，被告之犯行堪予認定。
二、核被告所為，係犯毒品危害防制條例第十條第二項之施用第二級毒品罪。被告施
    用第二級毒品前持有毒品之低度行為，應為其施用之高度行為所吸收，不另論罪
    。爰審酌被告施用毒品安非他命經處徒刑及強制戒治後猶施用不輟，不知悔悟，
    情節非輕，惟念及吸毒係戕害自己身心之行為及被告於犯後坦承犯行，且僅施用
    安非他命一次等一切情狀，量處如主文所示之刑，並諭知易科罰金之折算標準。
三、末按同一案件，已經法院為實體上之確定判決，該被告應否受刑事制裁，既因前
    次判決而確定，不能更為其他有罪或無罪之實體上裁判，此項原則，關於實質上
    一罪或裁判上一罪，其一部事實已經判決確定者，對於構成一罪之其他部分，固
    亦均應適用，但此種事實係因審判不可分之關係在審理事實之法院，就全部犯罪
    事實，依刑事訴訟法第二百六十七條規定，本應予以審判，故其確定判決之既判
    力自應及於全部之犯罪事實，惟若在最後審理事實法院宣示判決後始行發生之事
    實，既非該法院所得審判，即為該案判決之既判力所不能及（最高法院三十二年
    上字第二五七八號判例參照）。查本件被告因三犯施用毒品案件，經台灣台中地
    法院檢察署檢察官聲請本院裁定強制戒治並聲請簡易判決處刑，而於八十九年三
    月二十七日經本院以八十九年度沙簡字第一二九號判處有期徒刑六月（於同年四
    月二十二日確定），而被告於本院前開判決確定後，又於八十九年七月十二日為
    施用第二級毒品安非他命之行為，即為前案判決之既判力所不能及，依前開說明
    ，本件被告自應予以實體審判。另按毒品危害防制條例第二十條第三項所謂「再
    犯」、「三犯」，係指依毒品危害防制條例處理後「再犯」或「三犯」者而言（
    臺灣高等法院八十七年度第五次刑事庭庭長會議決議第二十一項參照）。前開決
    議內容所指依毒品危害防制條例處理，自應包括強制戒治程序（含停止戒治之保
    護管束程序）之全部處理完畢者而言。本件被告於保護管束期間，再施用第二級
    毒品安非他命一次，嗣本院以其違反保護管束應遵守事項情節重大，於八十九年
    八月十四日以八十九年度毒聲字第四八九０號裁定撤銷停止戒治，並就所餘執行
    期間，再令入戒治處所施以強制戒治，即認前開強制戒治程序尚未終結，被告仍
    屬毒品危害防制條例所稱之「三犯」，故檢察官毋庸再聲請本院裁定先令入戒治
    處所施以強制戒治，併此敘明。
據上論斷，應依刑事訴訟法第二百九十九條第一項前段，毒品危害防制條例第十條第
二項、第二十條第三項前段，刑法第十一條前段、第四十一條，罰金罰鍰提高標準條
例第二條，判決如主文。
中      華      民      國    八十九    年      九      月    二十七    日
                                    台灣台中地方法院刑事第六庭
            法  官  張  靜  琪
右正本證明與原本無異。
如不服本判決，應於送達後十日內向本院提出上訴狀(須附繕本)，上訴於台灣高等法
院台中分院。
                                        書記官
中      華      民      國    八十九    年      九      月    二十七    日
附錄論罪科刑法條
毒品危害防制條例
第十條第二項：施用第二級毒品者，處三年以下有期徒刑。


司法院資訊處製作；財團法人民間司法改革基金會備份。
